# 请教-长期股权投资下（七）合营方向合营企业投出非货币性资产产生损益的处理

提问人：leon007 时间：2011-09-15 16:15:20
在 2010 年会计准则讲解中-长期股权投资--（七）合营方向合营企业投出非货币性资产产生损益的处理 合营方向合营企业投出或出售非货币性资产的相关损益，应当按照以下原则处理： 1.符合下列情况之一的，合营方不应确认该类交易的损益： （ 1 ）与投出非货币性资产所有权有关的重大风险和报酬没有转移给合营企业； （ 2 ）投出非货币性资产的损益无法可靠计量； （ 3 ）投出非货币性资产交易不具有商业实质； 2.合营方转移了与投出非货币性资产所有权有关的重大风险和报酬并且投出资产留给合营企业使用，应在该项交易中确认归属于合营企业其他合营方的利得和损失。交易表明投出或出售的非货币性资产发生减值损失的，合营方应当全额确认该部分损失。 如假设甲公司、乙公司、丙公司共同出资设立A公司，甲公司与乙、丙公司共同控制A公司。甲公司以持有的存货作为出资，在出资日，该存货的公允价值高于账面原值，乙公司和丙公司各以现金出资。当年A公司盈利，甲公司与A公司之间未发生其他交易，假定不考虑所得税影响。 甲公司采用权益法确认当期从A公司获得的投资收益时，应当按照持股比例计算应享有A公司净损益份额，并扣除按照持股比例计算的以存货出资未实现的利润。 甲公司如存在子公司当年需要编制合并财务报表，以存货出资产生的利润中归属于A公司（合营公司）其他合营方的利得应当予以确认。同时，对以存货出资中未实现的利润还应在当年个别财务报表已确认投资收益的基础上进行调整，即按照持股比例乘以投出存货的公允价值调减营业收入，按照持股比例乘以投出存货的账面原价调减营业成本，同时调减投资收益。 请问：“甲公司如存在子公司当年需要编制合并财务报表，以存货出资产生的利润中归属于A公司（合营公司）其他合营方的利得应当予以确认。”这句话如何理解？会计如何处理？

回答人：chenyiwei
即在编制合并报表时，甲公司将以存货出资产生的利润中按股权比例计算归属于自身所持该联营企业股权的部分予以抵销（视同内部交易的未实现损益），但对应于该联营企业的其他股东的部分不作抵销处理，仍保留在合并报表中。抵销和调整分录的编制方法比照投资方和联营企业之间的顺销交易未实现利润的抵销处理方法。